GARCIA AREBALO DARWIN

Cochabamba, Bolivia • darwingarcia2130@gmail.com • +591 72289930 • LinkedIn: darwin-garcia-arebalo-5a3842267

Perfil

Ingeniero de Sistemas con especialización en Gestión de Calidad de Software, con experiencia en la automatización de pruebas para servicios REST y sistemas web, utilizando herramientas como Selenium, Pytest, Jenkins y GitHub Actions. He logrado implementar pipelines de integración continua en los frameworks de automatización y generar reportes con la herramienta Allure. Soy una persona autodidacta, con habilidades para resolver problemas y trabajar en equipo.

Educación

Universidad Mayor de San SimónCBBA, BOLDiplomado en Ingeniería de Calidad de Software Comercial2024

Universidad Mayor de San SimónCBBA, BOLLic. En Ingeniería de Sistemas2019 - 2023

Experiencia

QA Automation API – EspoCRM (Diplomado en Ingeniería de Calidad de Software, UMSS) SEP 2024 – OCT 2024

- Testing exploratorio y diseño de casos de prueba en los módulos de usuarios y equipos.
- Desarrollo de un framework por capas para pruebas API con Python y Pytest.
- Implementación de CI/CD con GitHub Actions.

QA Automation Web – EspoCRM (Diplomado en Ingeniería de Calidad de Software, UMSS) JUL 2024 – AGO 2024

- Diseño de framework de automatización web con Selenium y JavaScript.
- Pruebas en múltiples navegadores con BrowserStack.
- Integración de Jenkins + Allure para reportes automáticos

Pasante de Desarrollador de Software - Tribunal Electoral Universitario, UMSS

SEP 2023- DIC 2023

- Procesar los datos de las elecciones para comprender su funcionamiento.
- Diseño de la base de datos para el sistema del Tribunal Electoral Universitario.
- Colaboración en el desarrollo del sistema utilizando Laravel y MySQL.
- Creación de la página web para la publicación de eventos y noticias utilizando WordPress.

Auxiliar Ad-Honorem – Laboratorio de Informática-Sistemas, UMSS

SEP 2022 - DIC 2022

- Instalación de software y configuración de entornos de desarrollo
- Configuración de redes
- Mantenimiento preventivo de las computadoras

Competencias e intereses

Técnico:

- Lenguajes de Programación: Python, JavaScript, PHP, Java
- Herramientas QA: Selenium, Pytest, Postman, Mocha, Chai, Allure
- Bases de Datos: MySQL, SQL Server, PostgreSQL
- CI/CD & Versionado: Git, GitHub, Jenkins, GitHub Actions
- Gestión de Proyectos: Jira, Qase

Habilidades: Autodidacta | Resolución de problemas | Comunicación